# Amanda de Lima Saraiva

São Bernardo do Campo - SP 11 99461-9010 amandalsaraiva@outlook.com

https://www.linkedin.com/in/amandade-lima-saraiva/

https://github.com/alsaraiva

### Desenvolvedor Front-End

Sou uma desenvolvedora Front-end talentosa e dedicada a aprender todos os dias. Tenho espírito de liderança e fascínio por desenvolver soluções eficientes e eficazes para equipe. Com experiência em HTML, CSS, Javascript, Node.js, entre outras, entrego projetos de alta qualidade.

Tenho uma mentalidade criativa e focada nos resultados, sou capaz de lidar com desafios e encontrar soluções inovadoras com a minha equipe.

#### **Habilidades**

- Liderança
- Trabalho em equipe CSS
- Criatividade
- HTML
- Javascript
- NodeJs
- React Native
- Typescript

## **Experiências**

Dev Club 10/2022 - atual

Freelancer

Responsável por desenvolver software de algumas aplicações, como sistemas e landing-pages atuando no lado do Front-end, entregando soluções com qualidade e

tecnologias modernas.

#### Principais projetos

- Cadastro de Pedido
  - Aplicação que realiza cadastro de pedidos de Hamburgueria, que possibilita cadastrar pedidos, listar pedidos feitos e deletar pedidos específicos. Atuando tanto no Front-End quanto no Back-end.
- Conversor de moeda
  - Aplicação que realiza conversão de moedas de real para dólar, euro e bitcoin, implementei uma Api de cotação de moedas em tempo real utilizando Axios.

Tecnologias utilizadas: JavaScript, React, Css, Html, Node.Js e Npm.

Decolar 06/2018 - atual

Supervisora de Operações - Costumer Service

Responsável pela supervisão da equipe de atendimento pós-venda, bem como, pela organização do fluxo de trabalho, garantindo que a equipe compreenda seus deveres e tarefas de forma clara. Monitorar a produtividade da equipe e oferecer feedbacks periódicos afim de tornar a equipe ainda mais eficiente.

#### Principais tarefas

- Ajudar na criação de metas individuais e coletivas
- Contratar e integrar novos membros da equipe
- Oferecer suporte e orientações
- Reportar possíveis erros de sistema
- Efetuar atendimentos aos clientes críticos em busca da melhor solução para seus problemas
- Efetuar acompanhamentos semanais de qualidade

Ferramentas utilizadas: Sabre, Amadeus, Elatam, DCP GOL, Spark, Sistemas de hospedagens.

### Educação

- Universidade Anhembi Morumbi 04/2020 a 06/2022
   Tecnólogo em Jogos Digitais
- Universidade Anhanguera 01/2010 a 12/2012
   Tecnólogo em Marketing

### **Certificados**

- Dev Club Full Stack
- Mentorama Animação 3D
- EBAC Modelagem 3D

# Habilidades gerais

Idiomas
 Português - Nativo
 Inglês - Intermediário (B1)
 Italiano - Intermediário (B1)
 Espanhol - Básico (A2)

Outras habilidades: Maya, Blender, Photoshop, CorelDraw, Ilustrator.